臺灣臺北地方法院刑事判決　　　　　　　　　　　　九十二年度訴字第一五七六號
　　公　訴　人　臺灣臺北地方法院檢察署檢察官
　　被　　　告　丙○○
　　指定辯護人　本院公設辯護人甲○○
　　被　　　告　戊○○
　　選任辯護人　王聖舜律師
　　被　　　告　丁○○
　　選任辯護人　廖美智律師
右列被告等因偽造文書等案件，經檢察官提起公訴（九十一年度偵字第一四五一九號
），本院判決如左：
    主  文
丙○○幫助行使偽造私文書，足以生損害於他人，處有期徒刑伍月，如易科罰金，以
佰元折算壹日，緩刑貳年。
戊○○幫助行使偽造私文書，足以生損害於他人，處有期徒刑肆月，如易科罰金，以
佰元折算壹日，緩刑貳年。
丁○○幫助行使偽造私文書，足以生損害於他人，處有期徒刑陸月，如易科罰金，以
佰元折算壹日，緩刑貳年。
    事  實
一、丙○○為遠東國際商業銀行襄陽分行儲蓄部（設於臺北市○○路一號，下稱遠東
    銀行襄陽分行儲蓄部）之出納，為受該行委託處理事務之人，戊○○因前曾任職
    於遠東銀行襄陽分行儲蓄部而與丙○○結識，丁○○則因聚餐結識戊○○，於民
    國八十九年三月間某日，丁○○因受姓名年籍不詳自稱「陳先生」（下稱「陳先
    生」）成年男子委託設法取得發票金額較高之臺灣銀行支票（下稱臺支）影本作
    為資金證明照會之用，即向戊○○請託代為取得臺支影本，丁○○及戊○○均明
    知銀行從業人員無合法依據不得將客戶申請開立之臺支影印外流且此舉將使該銀
    行受客戶信賴之利益遭受損害，二人竟基於共同教唆本無犯意之丙○○為違背其
    任務之犯意聯絡，由戊○○接續數次教唆丙○○將開立給不特定客戶之臺支影印
    再傳真轉交與丁○○，而為足以生損害於遠東銀行利益之背信行為，丙○○因恐
    將開立與客戶臺支之影本外流可能損害遠東銀行受客戶信賴之利益，而又不勝戊○○多次之要求，雖明知臺支之開立需經客戶要求始得為之，且取得未填載完全
    之臺支影本者，必須就未填載完全之部分加以偽造始可作為資金證明之用，竟基
    於損害遠東銀行利益之意圖及幫助他人行使偽造私文書之犯意，於八十九年三月
    二十八日下午四時二十分許，在遠東銀行襄陽分行儲蓄部內，未經任何客戶提出
    開立臺支之要求，即以客戶需求為名而向保管空白臺支之人領取支票號碼為ＢＢ
    0000000號之空白臺支一張，在空白臺支正本上填寫發票日為八十九年三
    月二十八日及金額為新臺幣（下同）一億零十六萬五千九百六十元之記載（發票
    日及金額仿當日早先受客戶要求開立支票號碼為ＢＢ0000000號臺支之日
    期及金額），再將上開臺支影印傳真與戊○○，並隨即將前開支票號碼為ＢＢ0
    000000號臺支正本之號碼部分剪下貼在遠東銀行同業存款使用登記簿上予
    以註銷，致使遠東銀行受有向臺灣銀行領取空白臺支一張所支付對價二點五元之
    財產上損害，惟因丙○○並非依據戊○○教唆之方式影印客戶請求開立之臺支而
    未生損害於銀行受客戶信賴之利益。戊○○於收受未記載完全之臺支影本傳真後
    ，亦明知事後取得之人必須就未填載部分加以偽造始可作為資金證明之用，仍基
    於幫助他人行使偽造私文書之犯意，復將上開臺支影本傳真與丁○○。丁○○於
    收受戊○○之傳真後，亦明知上開未記載完全之臺支影本僅有金額及發票日期記
    載而無發票人簽署且「陳先生」取得後必以剪貼方式偽造發票人部分再持以作為
    資金證明之用，竟仍基於幫助「陳先生」行使偽造私文書之犯意，將上開未記載
    完全之臺支影本交付與「陳先生」，足以生損害於遠東銀行，嗣於八十九年三月
    三十日上午十時五十八分許，因一名姓名年籍不詳之成年男子持業已以剪貼方式
    偽造遠東銀行儲蓄部有權簽章人員即該行襄理乙○○之簽名並蓋有偽造「乙○○
    」印文及「林玫香」印文於前開未記載完全之臺支影本上以偽造記載完全之臺支
    影本後再行影印之影本至遠東銀行襄陽分行儲蓄部照會，查詢是否該銀行有開立
    上開臺支，經遠東銀行人員查證未曾開立而循線查悉上情。
二、案經法務部調查局臺北市調查處報請臺灣臺北地方法院檢察署偵查起訴。
    理  由
壹、就本案檢察官起訴之犯罪事實，原起訴檢查官係認被告丙○○涉犯刑法第二百十
    六條、第二百十條之行使偽造私文書罪嫌及刑法第三百四十二條第二項、第一項
    之背信未遂罪嫌，被告戊○○及丁○○係涉犯刑法第二百十六條、第二百十條之
    行使偽造私文書罪嫌，經蒞庭檢察官當庭以言詞更正如下：
一、被告丙○○部分：
    就被告丙○○於八十九年三月十六日影印臺支影本傳真與丁○○之行為，被告丙○○係涉犯刑法第三百四十二條第二項、第一項之背信未遂罪嫌；就被告丙○○
    於八十九年三月二十八日領取空白臺支填寫金額及發票日後傳真與戊○○、丁○○之行為，被告丙○○涉犯刑法第三百四十二條第二項、第一項之背信未遂罪嫌
    、刑法第三百三十六條第二項之業務侵占罪嫌，因被告丙○○就系爭臺支影本事
    後可能遭人偽造而加以行使有所認知，被告丙○○就此部分亦涉犯幫助偽造有價
    證券罪嫌。
二、被告戊○○及丁○○部分：
    就被告丙○○於八十九年三月十六日及同年月二十八日分別傳真臺支影本各一張
    部分，被告戊○○及丁○○均涉犯幫助背信未遂罪嫌，因被告戊○○及丁○○就
    系爭臺支影本事後可能遭人偽造而加以行使有所認知，被告戊○○及丁○○就此
    部分亦涉犯幫助偽造有價證券罪嫌。
貳、有罪部分：
一、訊據被告丙○○固坦稱其曾因受戊○○之請託而取空白臺支一張，依據前所開立
    之其他臺支填寫金額及發票日期後，影印未記載完全之臺支傳真與戊○○，再將
    臺支正本之號碼處剪下予以註銷等情，惟否認有何背信及幫助行使私文書之犯行
    ，辯稱：伊並無損害銀行利益之意圖，且伊已將臺支正本予以註銷，伊之行為並
    不會對遠東銀行產生損害云云。被告戊○○固坦承其前任職於遠東銀行並曾受丁○○請託而轉請丙○○代為取得開立臺支予客戶之影本，並曾由丙○○處收受僅
    有填寫金額及發票日期而無發票人之臺支影本傳真，再將之轉傳真與丁○○，惟
    否認有何教唆背信及幫助行使偽造私文書之犯行，辯稱：因應客戶要求開立之臺
    支均於當日下午四、五點即會兌現，伊是請丙○○於開立臺支與客戶後製作影本
    ，待開立當日下午即客戶業已兌現臺支後再傳真出來，且臺支影本也不生任何效
    力，伊之行為應不構成犯罪云云。被告丁○○亦坦稱其因受「陳先生」之託而委
    請戊○○代為取得臺支影本，並於八十九年三月二十八日收到僅填寫金額及發票
    日期之臺支影本傳真，即將傳真影本交付與「陳先生」，惟否認有何教唆背信及
    幫助行使偽造私文書之犯行，辯稱：「陳先生」僅告知需取得臺支影本作為範本
    之用，並未要求金額若干之臺支影本，伊係透過戊○○代為取得已用過之臺支影
    本，伊雖將戊○○傳來未記載完全之臺支影本交付與「陳先生」，但伊並不知道
    「陳先生」將要如何處理該臺支影本，伊並無幫助行使偽造私文書之犯意，伊之
    行為對於銀行並不會發生任何損害，伊也不知道銀行行員不能將客戶資料洩漏給
    旁人云云。經查：
（一）被告丙○○為受遠東銀行委任處理事務之人，無合法依據或正當理由不得將客
      戶所申請開立之臺支影印外流，且亦不得未經客戶要求逕取空白之臺支填寫金
      額及日期並將之影印傳真與他人，而被告丙○○本無為上開行為之意，係經被
      告丁○○透過被告戊○○接續數次請託而不勝其擾始起意逕取空白臺支填寫金
      額及日期再傳真與被告戊○○，被告戊○○再傳真與被告丁○○，被告丙○○
      並將臺支正本剪下票據號碼予以註銷，致使遠東銀行受有向臺灣銀行請領空白
      臺支一張二點五元成本之損害等情節，業據被告丙○○、戊○○於本院審理中
      供述明確可按，亦有遠東銀行臺北襄陽分行於九十三年二月二十七日所發（九
      十三）遠銀襄文字第二七號函、遠東銀行同業存款使用登記備查簿影本、系爭
      臺支影本各一份在卷可資佐證，被告丙○○既明知其未經客戶請求不得索取空
      白臺支使用並傳真與他人，竟為完成被告戊○○及丁○○之請託而仍為之，被
      告丙○○意圖損害遠東銀行之利益而為違背其任務之行為，致生損害遠東銀行
      財產即空白支票一紙（成本二點五元）之犯行堪以認定。而被告丁○○於調查
      員詢問時供稱：伊自七十七年開始進入玉石業以跑單幫方式從事買賣，八十五
      年八月間成立紅柏有限公司從事珠寶玉石買賣生意迄今等語（見臺灣臺北地方
      法院檢察署八十九年度偵字第一六六一○號卷宗第四頁反面）、被告於本院審
      理中亦稱：伊做生意作了十幾年等語（見本院九十二年十二月十六日訊問筆錄
      第十頁），被告丁○○既已經商十餘年，則就銀行從業人員對於客戶所有往來
      資料負有保密義務之情實難諉為不知，且若銀行從業人員將客戶往來資料外洩
      之舉為外界所悉，亦將使一般社會大眾及往來客戶對於該銀行之信賴產生動搖
      而影響該銀行受客戶信任之利益甚大，則亦屬公知之事實，被告戊○○及丁○○仍接續數次請託被告丙○○於為客戶開立臺支時影印傳真外流，遠東銀行受
      客戶信賴之利益確有因被告戊○○及丁○○教唆行為而生損害之可能。
（二）被告丙○○於調查員訊問時陳稱：戊○○於離職後，以電話向伊表示有朋友需
      要臺支影本作為資金證明之用而央求伊代為取得等語（見臺灣臺北地方法院檢
      察署八十九年度偵字第一六六一○號卷第四二頁背面）、被告戊○○於調查員
      詢問時亦稱：丁○○請託伊取得臺支影本之目的係作為資金證明之用等語（見
      同上偵查卷宗第二七頁），若如被告丁○○所辯係用以作為支付佣金之範本，
      則被告丁○○或「陳先生」自可提出小額之金錢向銀行申請開立臺支即可達成
      目的，又何必委請曾為遠東銀行任職之被告戊○○請託當時任職遠東銀行之被
      告丙○○取得臺支影本？顯見被告丁○○受「陳先生」委託代為取得較高金額
      臺支影本係為作資金證明之用，而被告丙○○、戊○○及丁○○就取得臺支影
      本之目的均知之甚詳，被告丁○○上開所辯，顯與常情事理不符，難以採信。
      又證人乙○○到庭證稱：系爭臺支影本係於八十九年三月三十日由一名姓名年
      的，伊再去查核資料發現系爭臺支業已註銷並未開出，伊即向臺灣銀行通報系
      爭臺支作廢，但系爭臺支影本上之簽名確為伊簽名之影印，因為伊簽名之機會
      比較多，有很多機會可以取得等語（見本院九十二年十一月十八日訊問筆錄第
      一九頁及第二五頁），被告丁○○於本院審理中亦供稱：伊將系爭臺支傳真交
      付給「陳先生」，伊有問「陳先生」：「可以嗎？」「陳先生」表示：「可以
      自己剪貼上去。」等語（見同上訊問筆錄第四頁），且比對卷附之系爭臺支影
      本及證人乙○○於偵查中所提出支票號碼為ＢＢ0000000號臺支影本（
      分見臺灣臺北地方法院檢察署九十一年度發查字第七九○號卷第八頁及第七頁
      ），系爭臺支影本之「乙○○」簽名處確實相符，而其餘「乙○○」及「林玫
      香」之印文則不相符，顯見系爭臺支影本業已經「陳先生」以剪貼之方式將遠
      東銀行儲蓄部有權簽章人員乙○○之簽名貼上並蓋上偽造「乙○○」及「林玫
      香」印文以偽造臺支影本，綜上所述，既被告丁○○係因受「陳先生」之請而
      委託被告戊○○、丙○○代為取得較高金額臺支影本作為資金證明之用，則被
      告丙○○於傳真僅記載金額及發票日期之未記載完全臺支影本與被告戊○○，
      被告戊○○將上開臺支影本轉傳真與被告丁○○及被告丁○○於取得上開臺支
      影本時，被告丙○○、戊○○及丁○○均可預見事後取得未記載完全臺支影本
      之人必須就發票人空白之部分加以處理始可作為資金證明之用並加以行使，且
      被告丁○○於交付前開臺支影本時亦由「陳先生」處得知「陳先生」將以剪貼
      之方式處理之，顯見被告丙○○、戊○○及丁○○係基於幫助「陳先生」行使
      偽造私文書之犯意而交付僅填載金額及發票日期之系爭臺支影本。
（三）本件事證業已明確，被告丙○○、戊○○及丁○○之犯行均堪以認定。
二、查被告三人行為後，刑法第四十一條業已修正，並於九十年一月十日經總統公布
    ，於九十年一月十二日生效，茲比較新舊法文修正之結果，其中原舊法第四十一
    條「犯最重本刑為三年以下有期徒刑以下刑之罪，而受六月以下有期徒刑或拘役
    之宣告，因身體、教育、職業或家庭之關係，執行顯有困難，得以一元以上三元
    以下折算一日，易科罰金」之規定，已經修正之新法擴大得易科罰金之範圍，凡
    「所犯最重本刑為五年以下有期徒刑之罪」，符合前開與舊法相同之其他要件下
    ，即得易科罰金，是適用新法即對被告三人原所犯最重本刑為有期徒刑五年以下
    之罪者，使其有易科罰金之適用，對被告三人而言，自較有利，依刑法第二條第
    一項前段之規定，即應適用裁判時之法律。
三、按背信係因身分而成立之罪，其共同實施或教唆幫助者，雖無此項身分，依刑法
    第三十一條第一項規定，仍以共犯論；次按支票為有價證券，支票上權利之移轉
    及行使，與其占有支票有不可分離之關係，一旦喪失占有，非依法定程序，不得
    享有支票上之權利，因而支票原本，有不可替代性。行為人既無變造本件支票，
    僅以剪貼影印方式，將支票影本之金額一萬零七百九十四元，改為七百九十四萬
    元，而支票影本不能據以移轉或行使支票上之權利，顯與一般文書之影本與原本
    有相同之效果者不同，故難認係變造支票之行為。惟該具有支票外觀之影本，不
    失為表示債權之一種文書，其內容俱係虛構，自屬偽造之私文書；另按所謂行使
    偽造之文書，乃依文書之用法，以之充作真正文書而加以使用之意，故必須行為
    人就所偽造文書之內容向他方有所主張，始足當之，最高法院分別著有二十八年
    上字第三○六七號、八十四年臺上字第一四二六號及七十二年臺上字第四七○九
    號判例要旨在卷可參。查被告丙○○於本案案發時擔任遠東銀行襄陽分行儲蓄部
    之出納，為受該行委託處理事務之人，又被告丙○○雖因被告戊○○、丁○○之
    教唆而為前開違背任務之行為，惟其恐影響客戶對於銀行之信賴利益而超出被告
    戊○○、丁○○教唆範圍外以其他方式代之以完成被告戊○○及丁○○之請託，
    並未使銀行受客戶信賴利益產生損害，而僅生遠東銀行空白臺支之損害，被告戊○○及丁○○既明知被告丙○○對於客戶請求開立臺支之內容負有保密之義務而
    仍接續數次請託，依刑法第二十九條第三項之規定仍應論以教唆他人為背信行為
    未遂罪。被告丙○○、戊○○及丁○○明知「陳先生」所委託取得臺支影本係用
    作資金證明之用且「陳先生」取得未記載完全之臺支影本後需偽造發票人部分始
    可達其目的，而各基於幫助之故意幫助「陳先生」行使偽造臺支影本，故核被告
    丙○○所為，係犯刑法第三百四十二條第一項之背信既遂罪及刑法第二百十六條
    、第二百十條之幫助行使偽造私文書罪；被告戊○○所為，係犯刑法第三百四十
    二條第二項、第一項之教唆背信未遂罪及刑法第二百十六條、第二百十條之幫助
    行使偽造私文書罪；被告丁○○所為，係犯刑法第三百四十二條第二項、第一項
    之教唆背信未遂罪及刑法第二百十六條、第二百十條之幫助行使偽造私文書罪。
    公訴人認被告丙○○、戊○○及丁○○就未記載完全臺支影本交由「陳先生」偽
    造作為資金證明之用部分均係犯幫助偽造有價證券罪嫌而提起公訴，然依據前開
    說明，就臺支影本之偽造應認僅屬偽造私文書而非偽造有價證券，公訴人據以起
    訴之法條尚有未洽，容或有所誤會，惟公訴人據以起訴之犯罪事實與本院認定之
    上開事實，基本社會事實核屬同一，起訴法條應予變更。且檢察官認被告丙○○
    之行為係構成背信未遂罪部分，然被告丙○○係構成背信致生財產損害既遂罪，
    已如前述，檢察官關於致生損害利益未遂之認定，容或有所誤會。被告戊○○及
    丁○○雖均教唆被告丙○○為損害本人利益之背信行為，然因被告丙○○恐因依
    據被告戊○○及丁○○教唆之方式影響客戶對於銀行之信賴利益而另以其他方式
    代之以完成被告戊○○及丁○○之請託，並未使銀行受客戶信賴利益產生損害，
    被告戊○○及丁○○就此部分均為教唆背信之未遂犯。被告丙○○、戊○○及丁○○就幫助「陳先生」行使偽造私文書部分，均係基於幫助之犯意而為構成要件
    以外之行為，均為幫助犯，各依刑法第三十條第二項之規定減輕其刑。被告丙○○、戊○○及丁○○各別所犯二罪間，有方法目的之牽連關係，應依刑法第五十
    五條之規定各從重論以幫助行使偽造私文書罪。爰審酌被告丙○○、戊○○、丁○○於本院審理中就彼等所為均表示悔意，且衡量被告丙○○、戊○○及丁○○
    參與本案犯行之程度及犯罪手段等情狀，分別量處如主文所示之刑，並各諭知易
    科罰金之折算標準。另被告丙○○、戊○○及丁○○均未曾受有期徒刑以上刑之
    宣告，有臺灣高等法院被告全國前案紀錄表一份在卷可稽，信經此教訓當知所警
    惕而無再犯之虞，本院因認對彼等所宣告之刑，以暫不執行為適當，爰均併予宣
    告緩刑，以勵自新。
四、按沒收為從刑之一種，依主從不可分之原則，應附隨緊接於主刑之下而同時宣告
    ；又共同正犯因相互間利用他人之行為，以遂行其犯意之實現，本於責任共同之
    原則，有關沒收部分，對於共犯間供犯罪所用之物，自均應為沒收之諭知。惟幫
    助犯僅係對於犯罪構成要件以外行為為加工，並無共同犯罪之意思，自不適用該
    責任共同原則，對於正犯所有供犯罪所用之物或犯罪所得之物，亦為沒收之諭知
    ，是被告丙○○、戊○○及丁○○均僅為幫助他人行使偽造私文書之幫助犯，正
    犯「陳先生」偽造臺支影本所使用之「乙○○」簽名及偽造「乙○○」、「林玫
    香」印章及印文，依據前開說明，爰不併予宣告沒收。
、不另為無罪諭知部分：
一、公訴意旨另以：被告丙○○於八十九年三月十六日傳真另紙完整記載之臺支與被
    告丁○○，被告丁○○連同上開未記載完全臺支影本一同交付與「陳先生」，因
    認被告丙○○就傳真記載完整之臺支影本涉犯刑法第三百四十二條第二項、第一
    項之背信未遂罪嫌，被告戊○○及丁○○則就上開部分各涉犯刑法第三百四十二
    條第二項、第一項之教唆背信未遂罪嫌云云。公訴人係以被告丁○○之自白、遠
    東銀行傳真電話00000000號曾於八十九年三月十六日下午六時二十八分
    及同分五十四秒與被告丁○○之電話00000000號之通聯記錄及遠東銀行
    八十九年三月十六日之監視錄影帶顯示被告丙○○及戊○○曾於當日於遠東銀行
    碰面作為依據，然查：被告丙○○於調查員詢問時及本院審理中均陳稱：伊僅傳
    真未記載完全之臺支影本給戊○○，並未曾傳真其他填載完整之臺支影本給戊○○或丁○○等語，被告戊○○於本院調查中亦稱：伊有打電話拜託丙○○取得一
    張臺支影本並留丁○○之傳真電話給丙○○，但丙○○說很忙，到底有無傳真伊
    並不知情，伊僅有接受丙○○傳真之未記載完全臺支影本，並轉傳真與丁○○等
    語（見本院九十二年十一月十八日訊問筆錄第五頁），證人乙○○亦到庭證稱：
    00000000號之電話號碼係放在銀行二樓的傳真機號碼，供放款及授信人
    員使用等語（見同上訊問筆錄第二○頁），而觀諸遠東銀行襄陽分行儲蓄部所使
    用電話號碼為00000000號之通聯記錄及該分行之監視錄影帶，前者雖可
    看到該電話號碼曾於八十九年三月十六日晚上六時二十八分許、同年月日晚上六
    時二十八分五十四秒許與被告丁○○所使用電話（00000000號）聯絡，
    但無法看出聯絡之內容為何，亦無法看出通話之雙方各為何人，後者僅能看出於
    畫面時間記錄為八十九年三月十六日晚上六時十七分四十八秒時，有一名身穿深
    色衣服進入遠東銀行襄陽分行儲蓄部而與身穿白色衣服之被告丙○○一同往門口
    離去，該名身穿深色衣服之人無法辨認為被告戊○○，又經本院據錄影帶中被告
    丙○○與該名男子之身高比與被告丙○○及戊○○之身高比之比對，亦堪排除該
    被告丁○○自白外，並無任何證據證明確有另紙記載完整之臺支影本傳真與被告
    丁○○且傳真之人為被告丙○○，是應認被告丁○○該部分自白與事實不符，不
    得採為被告等犯罪之依據。
二、公訴意旨另以：被告丙○○另取空白臺支填寫金額及日期後將之銷燬註銷之行為
    另構成業務侵占云云，被告丙○○堅決否認有業務侵占之犯行，且被告丙○○於
    調查員詢問時陳稱：遠東銀行關於作廢臺支之處理流程係將票據號碼部分剪下貼
    在登記簿上，其餘部分必須銷燬等語（見臺灣臺北地方法院檢察署八十九年度偵
    字第一六六一○號卷第四二頁），核與被告戊○○於調查員詢問時陳述亦為相符
    （見臺灣臺北地方法院檢察署八十九年度偵字第一六六一○號卷第二六頁），足
    認被告丙○○僅係依據標準程序將臺支予以註銷，並無將系爭臺支正本據為己有
    之意。
三、檢察官就上開二部分所提證據既無法證明被告丙○○、戊○○及丁○○就八十九
    年三月十六日另涉犯背信未遂罪嫌及被告丙○○另涉犯業務侵占罪嫌，且查無其
    他積極證據足資證明被告三人確有前開犯行，原應為被告三人無罪之判決，惟因
    公訴人認上開二部分與前開本院認定有罪部分為連續犯之裁判上一罪關係及想像
    競合犯之一罪關係而提起公訴，爰就上開二部分均不另為無罪之諭知。
肆、另被告丙○○取得空白臺支部分，因被告丙○○係為完成被告戊○○及丁○○之
    請託而為，已如前述，且於填載金額及發票日後即剪下號碼部分予以註銷，尚難
    認被告丙○○就上開空白臺支本身有何不法所有之意圖，自難另論以詐欺罪，併
    此敘明。
據上論斷，應依刑事訴訟法第二百九十九條第一項前段、第三百條，刑法第二條第一
項前段、第三十一條第一項、第二百十六條、第二百十條、刑法第三百四十二條、第
三十條第二項、第五十五條、第七十四條第一款，罰金罰鍰提高標準條例第一條前段
、第二條，判決如主文。
本案經檢察官方伯勳到庭執行職務
中　　　華　　　民　　　國　　九十三　　年　　　四　　　月　　 十六 　　日
                              臺灣臺北地方法院刑事第一庭
                                  審判長法  官    陳興邦
                                        法  官    劉亭柏
                                        法  官    唐于智
右正本證明與原本無異。
如不服本判決，應於判決送達後十日內向本院提出上訴狀（應抄附繕本）。告訴人或
被害人如對於本判決不服者，應具備理由請求檢察官上訴，其上訴期間之計算係以檢
察官收受判決正本之日期為準。
                                        書記官    陳俐妙
中　　　華　　　民　　　國　　九十三　　年　　　四　　　月　　 十六 　　日
附錄本案論罪法條
刑法第三百四十二條
為他人處理事務，意圖為自己或第三人不法之利益，或損害本人之利益，而為違背其
任務之行為，致生損害於本人之財產或其他利益者，處五年以下有期徒刑、拘役或科
或併科一千元以下罰金。
前項之未遂犯罰之。
刑法第二百十條
偽造、變造私文書，足以生損害於公眾或他人者，處五年以下有期徒刑。
刑法第二百十六條
行使第二百十條至第二百十五條之文書者，依偽造、變造文書或登載不實事項或使登
載不實事項之規定處斷。
